臺灣高等法院刑事判決
109年度交上易字第68號
上  訴  人  
即  被  告  徐長坤  
上列上訴人即被告因公共危險案件，不服臺灣士林地方法院108
年度審交易字第989號，中華民國108年12月27日第一審判決（起
訴案號：臺灣士林地方檢察署108年度偵字第15466號），提起上
訴，本院判決如下：
    主  文
上訴駁回。
    理  由
一、按不服地方法院之第一審判決而上訴者，須提出上訴書狀，
    並應敘述具體理由，為上訴必備之程式。倘其上訴書狀已敘
    述理由，但所敘述者非屬具體理由，仍屬不符上訴之法定程
    式，由第二審法院以其上訴不合法律上程式，判決駁回，不
    生定期命補正之問題。此觀刑事訴訟法第350 條第1 項、第
    361 條、第362 條前段及第367 條前段之規定自明。且自同
    法第361 條之修法過程以觀，原草案為：「依前項規定提起
    上訴者，其上訴書狀應敘述理由，並引用卷內訴訟資料，具
    體指摘原審判決不當或違法之事實。其以新事實或新證據為
    上訴理由者，應具體記載足以影響判決結果之理由」，嗣經
    修正通過僅保留「上訴書狀應敘述具體理由」之文字，其餘
    則刪除，故所稱「具體理由」，並不以其書狀應引用卷內訴
    訟資料，具體指摘原審判決不當或違法之事實，亦不以於以
    新事實或新證據為上訴理由時，應具體記載足以影響判決結
    果之情形為必要。但上訴之目的，既在請求第二審法院撤銷
    或變更第一審之判決，所稱「具體」，當係抽象、空泛之反
    面，須就不服判決之理由為具體之敘述而非空泛之指摘而言
    ，亦即須就其所主張第一審判決有違法或不當之情形，舉出
    該案相關之具體事由足為其理由之所憑，而非徒托空言或漫
    事指摘；若僅泛言原判決認事用法不當、採證違法或判決不
    公、量刑過重等空詞，而無實際論述內容，即無具體可言（
    最高法院106 年第8 次刑事庭會議決議意旨參照）。
二、本件上訴人即被告徐長坤因犯刑法第185條之3第1項第1款之
    不能安全駕駛罪，經原審依刑法第47條第1項累犯規定加重
    其刑後，判處有期徒刑7月。原審係依憑被告於警詢、偵訊
    及原審審理時之自白、酒精測定紀錄表、新北市政府警察局
    舉發違反道路交通管理事件通知單等證據資料，認定被告犯
    前揭罪名，復審酌被告前有多次因酒後駕車之公共危險案件
    ，經法院判決罪刑確定並執行完畢，猶不知警惕悔改，竟漠
    視政府對酒後不駕駛動力交通工具之法令宣導，罔顧自己生
    命、身體及公眾往來之安全，於駕駛執照吊銷期間，再犯本
    件公共危險罪，顯見其輕忽酒後駕車所可能造成之潛在性危
    險，法治觀念薄弱，實不宜輕縱，惟念其犯後坦承犯行，態
    度尚可，併考量被告本件酒精濃度呼氣值為每公升0.35毫克
    、所駕車種為普通重型機車、未肇致交通事故等一切情狀，
    酌情量處上揭罪刑。從形式上觀察，原判決已詳述其所憑證
    據、認定理由及量刑之依據，並無認定事實錯誤、量刑瑕疵
    或違背法令之情形。
三、被告不服原判決，於民國109年1月8日具狀提起第二審上訴
    ，上訴理由僅稱：覺得審判太重，希望易科罰金，分期付款
    云云。
四、按刑之量定，為求個案裁判之妥當性，法律賦予法院裁量之
    權，量刑輕重，屬為裁判之法院得依職權自由裁量之事項，
    苟其量刑已以行為人之責任為基礎，並斟酌刑法第57條各款
    所列情狀，在法定刑度內，酌量科刑，如無偏執一端，致明
    顯失出失入情形，即不得單就量刑部分遽指為不當或違法。
    原判決就被告之犯罪認定及科刑部分之量刑基礎，已於其理
    由欄內具體說明，業見前述，顯已斟酌刑法第57條各款事由
    而為刑之量定，係以行為人責任為基礎，並未逾越法定刑度
    ，亦無濫用裁量權而有顯然失入或有失衡平之情事。本件被
    告不服原判決而具狀上訴，形式上雖已敘述上訴理由，但其
    僅泛以原審量刑過重，上訴請求易科罰金及分期付款云云，
    然此無非純屬其主觀上對法院量刑或易刑處分之期盼，並未
    就其指摘原判決量刑過重之理由舉出足為所憑之具體事由，
    毫無實際論述內容可言，揆諸首揭說明，被告上訴顯無具體
    理由而不合法定程式，應予駁回，並不經言詞辯論為之。  
      
據上論斷，應依刑事訴訟法第367條前段、第372條，判決如主文
。
中    華    民    國    109   年    2     月    24    日
                  刑事第十五庭  審判長法  官  劉興浪
                                      法  官  古瑞君
                                      法  官  陳信旗
以上正本證明與原本無異。
不得上訴。
                                      書記官  董佳貞
中    華    民    國    109   年    2     月    24    日